【裁判字號】    90,訴,141
【裁判日期】    900709
【裁判案由】    違反著作權法
【裁判全文】
臺灣臺東地方法院刑事判決                            九十年度訴字第一四一號
    公  訴  人  臺灣臺東地方法院檢察署檢察官
    被      告  甲○○
右列被告因違反著作權法案件，經檢察官提起公訴（九十年度偵字第九九四號），本
院判決如左：
    主  文
甲○○連續以明知為侵害著作權之物，意圖營利而交付之方法，侵害他人之著作權，
處有期徒刑參月，如易科罰金，以參佰元折算壹日。扣案之「情歌傳奇１」盜版音樂
光碟片肆片沒收。
    事  實
一、甲○○明知「情歌傳奇１」音樂光碟片所示之歌曲，係他人享有著作權之物，竟
    基於營利之概括犯意，於民國九十年五月八日夜間，在臺東縣臺東市○○路某處
    ，向一綽號「阿偉」之不詳姓名成年男子，以每片新臺幣（下同）五十元之價格
    ，購入「情歌傳奇１」盜版音樂光碟片及其他盜版音樂光碟片共五十片，再以每
    片八十元之價格，於九十年五月十六日晚間七時許起，在臺東縣大武鄉○○村○
    ○街商展夜市處所，連續販賣交付予不特定之人，共販賣「情歌傳奇１」盜版音
    樂光碟片二片及其他盜版音樂光碟片十一片，而於九十年五月十六日晚間九時三
    十分許，在上開夜市為享有著作權之新點子音樂有限公司（下稱新點子公司）職
    員報警當場查獲，並當場扣得售餘之「情歌傳奇１」盜版音樂光碟片四片及其他
    盜版音樂光碟片三十三片（其他盜版音樂光碟片三十三片之部分未經告訴）。
二、案經新點子公司訴由臺東縣警察局大武分局報請臺灣臺東地方法院檢察署檢察官
    偵查起訴。
    理  由
一、訊據被告甲○○固坦承有於右揭時地販賣上開扣案之盜版音樂光碟片，惟辯稱不
    知係未經授權之違法光碟片云云。經查右揭犯罪事實，業據告訴代理人乙○○指
    訴綦詳，並有「情歌傳奇１」盜版音樂光碟片四片扣案可證及上開被侵害著作權
    物品之正版品封面、新點子公司執照、營利事業登記證、授權合約書等附卷可稽
    。參酌扣案之「情歌傳奇１」音樂光碟片內之歌曲，均為七○年代或八○年代膾
    炙人口之英文歌曲，而被告竟可以一片五十元購得，與合法光碟片一片二、三百
    元之市場價格相較，顯然偏低，從價格而論被告購得上開違法之光碟片時主觀上
    應有預見光碟片內收錄之歌曲未經授權；再加上被告竟向不詳姓名之人購買上開
    違法之光碟片，被告更難推諉不知所買得之光碟片係未具有著作權。被告前揭所
    辯，顯係推卸責任之詞，不足採信，事證明確，被告犯行足堪認定。
二、核被告甲○○所為，係違反著作權法第八十七條第二款規定，而犯著作權法第九
    十三條第三款以明知為侵害著作權之物，意圖營利而交付之方法侵害他人之著作
    權罪。公訴意旨雖以被告係販售盜版之音樂光碟片為副業，被告主觀上自有以此
    為業之意為由，而認被告係犯有著作權法第九十四條常業罪等情，惟參以被告所
    查獲之售餘盜版光碟數量僅三十七片，且被告於九十年五月十六日晚間擺攤販賣
    盜版音樂光碟片，並於當日即經警查獲，而本院遍查本件相關事證，並無其他事
    證足以證明被告確係以販賣前揭光碟片為業，並恃以維生，自無法論處被告以犯
    著作權法第九十三條第三款之罪為常業之罪，公訴意旨漏未斟酌此點，而認被告
    係犯著作權法第九十四條之罪，尚有未洽，然其基本事實同一，本院自應予以審
    理，並變更起訴法條。被告先後數次犯行，時間緊接，構成要件相同，顯係基於
    概括犯意所為，應論以連續犯一罪，並加重其刑。審酌被告素行尚可、犯罪之動
    機、所生危害尚非重大，及犯罪後態度等一切情狀，量處如主文所示之刑，並諭
    知易科罰金之折算標準。扣案之「情歌傳奇１」盜版音樂光碟片四片，為被告所
    有並供犯罪所用之物，業據被告供承在卷，依刑法第三十八條第一項第二款規定
    宣告沒收。
據上論斷，應依刑事訴訟法第二百九十九條第一項前段、第三百條、著作權法第九十
三條第三款、刑法第十一條前段、第五十六條、第四十一條第一項前段、第三十八條
第一項第二款、罰金罰鍰提高標準條例第二條，判決如主文。
本案經檢察官李進榮到庭執行職務。
中      華      民      國      九十      年      七      月      九    日
                                  臺灣臺東地方法院刑事庭
                                          法  官  范智達
右正本證明與原本無異。
如不服本判決，應於判決送達後十日內向本院提出上訴狀。（須附繕本）
「切勿逕送上級法院」
                                          書記官  賴淑芬
中      華      民      國      九十      年      七      月九    日
附錄本案論罪科刑法條全文：
著作權法第八十七條
有下列情形之一者，除本法另有規定外，視為侵害著作權或製版權︰
一  以侵害著作人名譽之方法利用其著作者。
二  明知為侵害著作權或製版權之物而散布或意圖散布而陳列或持有或意圖營利而交
    付者。
三  輸入未經著作財產權人或製版權人授權重製之重製物或製版物者。
四  未經著作財產權人同意而輸入著作原件或其重製物者。
五  明知係侵害電腦程式著作財產權之重製物而仍作為直接營利之使用者。
著作權法第九十三條
有下列情形之一者，處二年以下有期徒刑，得併科新台幣十萬元以下罰金：
一  侵害第十五條至第十七條規定之著作人格權者。
二  違反第七十條規定者。
三  以第八十七條各款方法之一侵害他人之著作權者。


司法院資訊處製作；財團法人民間司法改革基金會備份。
